臺灣臺南地方法院臺南簡易庭民事裁定
110年度南救字第43號
聲  請  人  許玉雯  
相  對  人  台灣安平文創有限公司

法定代理人  蔡勝安  
上列當事人間請求給付資遣費等事件，聲請人聲請訴訟救助，本
院裁定如下：
    主  文
聲請駁回。
    理  由
一、按當事人無資力支出訴訟費用者，且非顯無勝訴之望者，依
    民事訴訟法第107條，法院固應依聲請准予訴訟救助，惟此
    項請求救助之事由，依同法第109條第2項、第284條之規定
    ，應提出能即時調查之證據以釋明之。復按經分會准許法律
    扶助之無資力者，其於訴訟或非訟程序中，向法院聲請訴訟
    救助時，除顯無理由者外，應准予訴訟救助，不受民事訴訟
    法第一百零八條規定之限制法律扶助法第63條亦有明定，其
    立法理由乃：「有鑒於訴訟救助以無資力為前提，而法律扶
    助之申請人，既經分會審查符合無資力之要件，其再向法院
    聲請訴訟救助時，法院就其有無資力，除另有反證外，已毋
    庸再審酌，應准予訴訟救助，藉以簡省法院之調查程序，並
    可強化法院訴訟救助之功能，減輕基金會經費之負擔，爰於
    本條明定。」，亦即限於因無資力而受法律扶助者，始有本
    條規定適用之訴訟救助需要，並非所有經法律扶助之案件皆
    應准予訴訟救助。所謂無資力支出訴訟費用，係指窘於生活
    ，且缺乏經濟信用，並無籌措款項以支出訴訟費用之信用技
    能者而言。法院調查聲請人是否無資力，專就聲請人提出之
    證據為之，如聲請人並未提出證據，或依其提出之證據，未
    能信其無資力之主張為真實，即應將其聲請駁回，並無派員
    調查之必要。
二、本件聲請意旨：聲請人無資力，業向財團法人法律扶助基金
    會申請法律扶助獲准，爰依法律扶助法第63條、民事訴訟法
    第107條及勞動事件法第14條規定，聲請准予訴訟救助等語
    。
三、經查，本件聲請人聲請訴訟救助，未提出能即時調查之證據
    ，以釋明其無資力支出訴訟費用之主張為真實，及非顯無勝
    訴之望，又其雖提出財團法人法律扶助基金會法律扶助申請
    書、案件概述單、資力審查詢問表為證，然上開法律扶助基
    金會之書表，係本件聲請人申請「法律文件撰擬」，並無任
    何關於資力部分之審查及認定理由之記載，則本件扶助種類
    係為法律文件撰擬，並非訴訟之扶助，無從認定聲請人為無
    資力者，自與民事訴訟法第107條及法律扶助法第63條均須
    以無資力為要件不符。準此，本件聲請人既未提出其他證據
    釋明其若支付訴訟費用將導致其本人或家屬生活困難等情，
    復參以本件聲請人提起本院110年度南勞簡補字第16號給付
    資遣費等事件，應繳第一審裁判費僅為新臺幣1,330元，尚
    非過鉅，難認無資力支出本件訴訟費用，依上揭說明，本件
    聲請尚乏其據，應予駁回。
中　　華　　民　　國　　110 　年　　10　　月　　6 　　日
  　　　　　　　　勞動法庭　　法  官　　田幸艷
以上正本係照原本作成。
如對本裁定抗告須於裁定送達後10日內向本院提出抗告狀，並繳
納抗告費新臺幣1,000元。
中　　華　　民　　國　　110 　年　　10　　月　　6 　　日
                              書記官    駱映庭